臺灣高雄地方法院刑事判決　　　　　　　　　　　　　九十一年度交易字第五六號
　　公　訴　人　臺灣高雄地方法院檢察署檢察官
　　被　　　告　甲○○
右列被告因過失傷害案件，經檢察官提起公訴（九十年度偵字第二０九五八號），本
院判決如左：
    主  文
甲○○因過失傷害人，處拘役伍拾日，如易科罰金，以佰元折算壹日。
    事  實
一、甲○○於民國九十年九月九日上午六時三十分許，駕駛車牌號碼Ｅ五００七八二
    號自用小客車，沿高雄市鼓山區○○○路由東向西方向行駛，行經大順一路與中
    華一路口西向東第六支路燈往西約十三公里處前，因該路段之慢車道自此以圍籬
    逐漸全部封閉，本應注意行經道路修理路段，應減速慢行，作隨時停車之準備，
    且行駛時，駕駛人應注意車前狀況及兩車併行之間隔，隨時採取必要之安全措施
    ，以預防危險之發生，而當時天候為晴，有日間自然光線，道路為直線之市區道
    路，速限五十公里，路面乾燥，無缺陷，無障礙物，視距良好，亦無不能注意之
    情形，竟疏未注意，而未減速慢行，仍以時速四、五十公里車速駕駛該自小客車
    ，並疏於注意未與同向直行大順一路而由丙○○所騎乘附載丁○○○之ＹＵＣ－
    六０二號輕型機車保持併行之間隔，適丙○○亦疏未保持併行之間隔，為閃避前
    方慢車道施工封閉，貿然向左騎，致機車左側車身擦撞甲○○之自小客車之右前
    車身，因而人車倒地，丙○○因此受有左上肢及左膝蓋擦傷之傷害，而丁○○○
    因此受有頭部外傷併顏面撕裂傷、胸部挫傷併左側三、四、五、六肋骨骨折及血
    胸等傷害。而甲○○於肇事後，於警員乙○○前往處理尚不知何人肇事時即表明
    係其肇事而自首。
二、案經丙○○、丁○○○訴由高雄市政府警察局鼓山分局移送臺灣高雄地方法院檢
    察署檢察官偵查起訴。
    理  由
一、訊據被告甲○○固不諱言於右揭時地駕車肇禍，惟否認有何過失，辯稱：伊是直
    行，並非沒有保持安全距離，告訴人突然從旁邊快車道出來，伊閃避不及，伊也
    沒有超車，並無過失云云。
二、經查：
    （一）右揭路段之慢車道因施工中，自此以圍籬逐漸全部封閉，則該路段為道路
          修理路段，此為證人即警員乙○○證述明確，並有道路交通事故調查報告
  表乙紙及現場照片在卷可按。
    （二）按行經道路修理路段，應減速慢行，作隨時停車之準備，道路交通安全規
          則第九十三條第一項第四款定有明文。被告在警訊中已自承當時車速為四
          、五十公里等語，於偵查中則改稱時速為四十公里，而依諸道路交通事故
          調查報告表，在正常情況下，該路段限速為五十公里，惟該路段之慢車道
          既有施工封閉設施，被告於偵查中亦自承有看見該處有施工，其即應減速
          慢行，是其仍以時速四十、五十左右之速度前行，顯未能減速慢行。
    （三）告訴人丙○○行車至此路段，前方慢車道施工封閉，其自將機車靠往左側
          快車道行駛，並參諸告訴人之機車車損部位係左側車身受損，被告之自小
          客車右前車身受損，且依證人乙○○所述，被告自小客車之右前輪保險桿
          至右照後鏡的車身均有刮痕，準此，足徵當時兩車應係併行適告訴人蘇乃
          富將機車靠向左側行駛時，機車之左車身因而擦撞及被告所駕駛之自小客
          車右前車身，蓋若係被告之自小客車自後撞及告訴人之機車左後側，告訴
          人之機車尾部應有受損，且被告之自小客車之刮痕即不至於自右前輪保險
桿起延至右邊後視鏡，堪認被告並非如告訴人所指係超車時追撞告訴人機
          車。參以被告供承並未看到告訴人之機車，綜上，顯見車禍發生當時，被
          告未注意車前狀況並保持適當之併行間隔。
    （四）按行經道路修理路段，應減速慢行，作隨時停車之準備，且行駛時，駕駛
          人應注意車前狀況及兩車並行之間隔，並隨時採取必要之安全措施。道路
          交通安全規則第九十三條第一項第四款、第九十四條第三項分別定有明文
          。被告駕車自應注意上述道路交通安全規定，且依當時路況，又無不能注
          意之情形，竟疏不注意，以致肇事，致告訴人二人受傷，是被告有過失之
          情甚明。
    （五）雖告訴人丙○○騎乘機車亦疏未注意機車依規定兩車併行之間隔因未保持
          兩車併行之間隔，亦有過失，惟仍無解於被告之過失責任。至高雄市政府
          建設局車輛行車事故鑑定委員會認定本件車禍之發生，係肇因被告超車未
          保持安全間隔，告訴人丙○○並無過失云云，有該鑑定委員會九十一年二
          月二十七日高市鑑字第九一０二０一０號函及函附之鑑定意見書各乙份在
          卷可稽，然觀其鑑定內容並未對二車行駛在該路段之位置及相關間隔為綜
          合判斷，自難採為本件車禍肇事責任歸屬之參考，併此敘明。又告訴人蘇
          乃富因本件車禍受有左上肢及左膝蓋擦傷之傷害，而丁○○○因此受有頭
          部外傷併顏面撕裂傷、胸部挫傷併左側三、四、五、六肋骨骨折及血胸等
          傷害，亦有載具其等傷情之高雄醫學院附設中和紀念醫院甲種診斷證明書
          二份在卷可憑，且告訴人二人之受傷係本件車禍所致，故告訴人二人之受
          傷與被告之過失間，具有相當因果關係。是本件已事證明確，被告辯謂其
          無過失云云，要係卸責圖免之詞，委不足採，其犯洵堪認定，自應依法論
          科。
二、核被告甲○○所為，係犯刑法第二百八十四條第一項前段之過失傷害罪。其一過
    失行為同時、地致告訴人二人受傷觸犯二罪名，係想像競合犯，應從一重論處。
    被告於肇事後，於警員乙○○前往處理尚不知何人肇事時即表明係其肇事，此為
    證人即警員乙○○到庭證述無訛，其對於未發覺之罪自首而接受裁判，應減輕其
    刑。爰審酌被告前開過失之程度，迄今尚未與告訴人達成和解，告訴人丙○○就
    本件車禍之發生亦與有過失，及告訴人二人受傷情形等一切情狀，爰量處如主文
    所示之刑，並諭知易科罰金之折算標準。
據上論斷，應依刑事訴訟法第二百九十九條第一項前段，刑法二百八十四條第一項前
段、第五十五條、第六十二條前段、第四十一條第一項，罰金罰鍰提高標準條例第一
條前段、第二條，判決如主文。
中      華      民      國      九十一      年      五    月    三十一  日
                                  臺灣高雄地方法院交通法庭
                                      法  官    郭佳瑛
右為正本，係照原本作成，證明與原本無異。
如不服本判決，應於送達後十日內，向本院提出上訴狀。
                                      書記官    王美玲
中    華    民    國      九十一      年      六      月      三      日
附錄本判決論罪之法條：
刑法二百八十四條第一項前段
  因過失傷害人者，處六月以下有期徒刑、拘役或五百元以下罰金。
